# 请教高人，新旧准则中商誉的计算方法的区别

提问人：cfj137 时间：2014-11-02 23:10:52
还要追溯调整？是否需要在对比报表中进行商誉减值测试？

回答人：chenyiwei
根据 38 号准则第十三条处理（有限的追溯调整）。在首次执行日进行商誉减值测试。